臺灣高等法院刑事判決　　　　　　　　96年度上易字第2485號
上　訴　人　臺灣板橋地方法院檢察署檢察官
被　　　告　甲○○
上列上訴人因被告傷害案件，不服臺灣板橋地方法院96年度易字
第2013號，中華民國96年8月20日第一審判決（起訴案號：臺灣
板橋地方法院檢察署95年度偵字第23593號），提起上訴，本院
判決如下：
    主  文
上訴駁回。
    事  實
一、甲○○於民國九十五年七月二十三日晚間十一時許，在臺北
    縣三重市○○○路二○○巷四十三號二樓住處，因不滿乙○
    ○於深夜催討債務，竟基於傷害之故意，在上址樓梯間，徒
    手掌摑乙○○臉部，並以手臂勾勒乙○○頸部，致乙○○摔
    落一樓，受有身體多處擦、挫傷及瘀傷之傷害。
二、案經乙○○訴由臺北縣政府警察局三重分局報請臺灣板橋地
    方法院檢察署檢察官偵查起訴。
    理  由
一、證據能力部分：
  (一)依據刑事訴訟法第一百五十六條第一項之規定，被告之自白
    非出於強暴、脅迫、利誘、詐欺、疲勞訊問、違法羈押或其
    他不正之方法，且與事實相符者，得為證據。經查，被告甲
    ○○於警詢、偵查中之自白，於原審審理中均未抗辯自白之
    非出於任意性；於本院準備及審理程序經依法傳喚復均未到
    場陳述、且迄於本院言詞辯論終結前亦未以書狀為抗辯，又
    與下述二證據所顯示之事實具有合致性，衡諸上揭說明，應
    認其自白具有證據能力。
  (二)按被告以外之人於審判外之陳述，雖不符刑事訴訟法第一百
    五十九條之一至第一百五十九條之四之規定，然經當事人於
    審判程序同意作為證據，法院審酌該言詞陳述作成時之情況
    ，認為適當者，亦得為證據，刑事訴訟法第一百五十九條之
    五第一項定有明文；當事人、代理人或辯護人於法院調查證
    據時，知有刑事訴訟法第一百五十九條第一項不得為證據之
    情形，而未於言詞辯論終結前聲明異議者，視為有前項之同
    意，同法條第二項定有明文。經查：本件告訴人乙○○於警
    詢時之供述，係被告以外之人於審判外之言詞陳述，為傳聞
    證據。被告就上開供述之證據能力於原審審判程序中，並不
    爭執其證據能力（原審卷一三頁）；又被告於本院準備及審
    理程序經依法傳喚均未到場陳述、且迄於本院言詞辯論終結
    前復未以書狀聲明異議，而本院審酌告訴人乙○○所為陳述
    作成時之情況，並無違法取證之瑕疵，亦認以之作為證據為
    適當，故依諸上開規定，告訴人乙○○前揭審判外之陳述，
    自具有證據能力。
二、上揭事實，業據被告於警詢、檢察官訊問及原審審理時坦承
    不諱，核與被害人乙○○於警詢中指訴之情節大致相符。而
    被害人遭被告毆打、拉扯，致身體多處擦、挫傷及瘀傷之事
    實，亦有臺北縣立醫院驗傷診斷書二件附卷可資佐證（偵卷
    一○、一七頁），俱徵被告前揭不利於己之自白與事實相符
    。綜上，本案事證明確，被告犯行堪予認定。
三、核被告所為，係犯刑法第二百七十七條第一項之普通傷害罪
    。原審以事證明確，適用刑事訴訟法第二百九十九條第一項
    前段，刑法第二百七十七條第一項、第四十一條第一項前段
    ，刑法施行法第一條之一第一項、第二項前段等規定，並審
    酌被告之素行、智識程度、犯罪之動機、目的、手段，及被
    告借款在先，不思積極清償債務，動輒以暴力相向，應予非
    難，兼衡本案係因被害人於深夜時分執意催討債務而起事端
    ，與被害人所受傷勢，暨被告犯後雖坦承犯行，然未能與被
    害人達成和解之態度等一切情狀，量處有期徒刑四月；復敘
    明被告所犯傷害罪，其犯罪時間係在九十六年四月二十四日
    前，合於減刑要件，應依中華民國九十六年罪犯減刑條例第
    二條第一項第三款、第七條、第九條之規定，減其刑二分之
    一為有期徒刑二月，並諭知以新臺幣一千元為易科罰金之折
    算標準等情，其認事用法尚無違誤，量刑亦屬妥適。檢察官
    依告訴人之請求以被告所犯傷害之罪，原審量刑過輕，且被
    告犯後態度惡劣等情，指摘原判決不當提起上訴等語。惟按
    關於刑之量定，係實體法上賦予法院得為自由裁量之事項，
    倘其未有逾越法律所規定之範圍，或濫用其權限，即不得任
    意指摘為違法。經查原判決既已審酌被告之素行、智識程度
    、犯罪之動機、目的、手段，其向被害人借款在先，不思積
    極清償債務，動輒以暴力相向，應予非難，兼衡本案係因被
    害人於深夜時分執意催討債務而起事端，及被害人所受傷勢
    ，暨被告犯後雖坦承犯行，然未能與被害人達成和解之態度
    等一切情狀，依職權而為刑罰之量定，經核尚無違法或顯然
    失當之情形，檢察官上訴指摘原審法院量刑過輕，為無理由
    ，應予駁回。
四、被告甲○○經合法傳喚，無正當理由不到庭，爰不待其陳述
    逕行判決。
據上論結，應依刑事訴訟法第三百六十八條、第三百七十一條，
判決如主文。
本案經檢察官王壬貴到庭執行職務。
中　　華　　民　　國　　96　　年　　12　　月　　25　　日
　　　　　　　　刑事第十八庭審判長法　官  溫耀源
　　　　　　　　　　　　　　　　　法　官  周政達
　　　　　　　 　 　　　　　　　　法　官  段景榕
以上正本證明與原本無異。
不得上訴。
                                  書記官  陳靜姿
中　　華　　民　　國　　96　　年　　12　　月　　25　　日
附錄：本案論罪科刑法條全文
中華民國刑法第277條
傷害人之身體或健康者，處3 年以下有期徒刑、拘役或1 千元以
下罰金。
犯前項之罪因而致人於死者，處無期徒刑或7 年以上有期徒刑；
致重傷者，處3 年以上10年以下有期徒刑。
